臺灣板橋地方法院刑事判決　　　　　　　94年度易字第1375號
公　訴　人　臺灣板橋地方法院檢察署檢察官
被　　　告　乙○○
上列被告因竊盜案件，經檢察官提起公訴（94年度偵緝字第1853
號），被告於準備程序進行中就被訴事實為有罪之陳述，經告知
簡式審判程序之旨，並聽取當事人之意見後，本院裁定由受命法
官獨任進行簡式審判程序，並判決如下：
    主  文
乙○○連續攜帶兇器竊盜，踰越安全設備，於夜間侵入住宅竊盜
，處有期徒刑柒月。螺絲起子壹支沒收。
    事  實
一、乙○○意圖為自己不法之所有，基於竊盜之概括犯意，連續
    為下列竊盜行為：
（一）民國92年10月9 日上午11時許，持其所有客觀上足對人之
      生命、身體、健康安全構成威脅，具有危險性之螺絲起子
      1 支，毀壞甲○○位於臺北縣新莊市○○○路97號3 樓住
      處鐵門門鎖，侵入上址（侵入住宅及毀損部份未具告訴）
      ，竊取甲○○所有現金新台幣（下同）5000元、手錶1只
      、NOKI A8850行動電話1 支得手。
（二）於92年11月8 日上午7 時許，在臺北縣新莊市○○路○ 段
      588 號，見泰元汽車租賃公司之鐵門未上鎖，啟門侵入上
      址（侵入建築物部份未具告訴），竊取陳清誦所有電腦螢
      幕、電腦主機、影印機、刷卡連線主機各1 台得手。
（三）於92年11月15日20時許之夜間，復持上開螺絲起子1 支，
      逾越丙○○位於臺北縣新莊市○○路○ 段62巷1 號5 樓住
      處之門窗，侵入上址，竊取丙○○所有白金項鍊1 條、K
      金項鍊2 條、鑽戒1 只、玉墜3 個、宏碁筆記型電腦1 台
      、CD皮夾1 只，得手後逃離現場。嗣經警至前開失竊現場
      採集指紋並送內政部警政署刑事警察局比對，始查獲上情
      。
二、案經臺北縣政府警察局新莊分局報請臺灣板橋地方法院檢察
    署檢察官偵查起訴。
    理  由
一、前揭犯罪事實，業據被告乙○○迭於偵查及本院審理中坦認
    不諱（見94年度偵緝字第1853號偵查卷第20、21、32、33頁
    ，94年11月16日審判筆錄），核與被害人甲○○、陳清誦、
    丙○○於警詢中指訴失竊情節相符（見93年度偵字第12684
    號偵查卷第4 、5 、14、20、21、26頁），復有內政部警政
    署刑事警察局92年12月24日刑紋字第0920228808、00000000
    00、0000000000號鑑驗書3 紙在卷可稽，足徵被告前開自白
    應與相符，可以採信，本件事證明確，被告竊盜犯行事實足
    以認定，應予依法論科。
二、按刑法第321 條第1 項第3 款之攜帶兇器竊盜罪，係以行為
    人攜帶兇器竊盜為其加重條件，此所謂兇器，其種類並無限
    制，凡客觀上足對人之生命、身體、安全構成威脅，具有危
    險性之兇器均屬之，且祇須於行竊之際攜之為工具，在客觀
    上已足對他人之生命身體構成威脅，具有危險性，並不以兇
    器為行為人所有、攜往行竊現場或攜帶之初有行兇之意圖為
    必要，最高法院著有78年度臺上第4422號、79年度臺上字第
    5253號判決意旨可資參照。又被告如犯罪事實欄（一）、（
    三）所示之竊盜犯行，係持螺絲起子而為之，此經被告乙○
    ○供述在卷，該2 次竊盜行為所持用之螺絲起子雖未扣案，
    然螺絲起子係以金屬材質製成，此為社會週知之事實，且其
    力既足以破壞住宅門鎖，若非質地相當堅硬之物，實難成其
    效，則若持之用以攻擊人體，顯亦足以造成傷害，是可認該
    物客觀上可對人之生命、身體、安全構成威脅，具有危險性
    ，亦屬刑法第321 條第1 項第3 款所定之兇器。又窗戶具有
    防閑之作用，應屬刑法第321 條第1 項第2 款所定之其他安
    全設備。核被告如事實欄（一）之所為，係犯刑法第321 條
    第1 項第2 款、第3 款之毀越門扇攜帶兇器竊盜罪；如事實
    欄（二）之所為，係犯刑法第320 條第1 項之竊盜罪；如事
    實欄（三）之行為，係犯刑法第321 條第1 項第1 款、第2
    款、第3 款之夜間侵入住宅踰越安全設備攜帶兇器竊盜罪（
    其中毀損部分及無故侵入他人住宅部分，均已結合於所犯加
    重竊盜之罪質中，不另論罪；最高法院27年上字第1887號判
    例意旨參照）。被告先後3 次竊盜犯行，均時間緊接，基本
    犯罪構成要件相同，顯係基於概括犯意為之，為連續犯，應
    依刑法第56條從一重之夜間侵入住宅踰越安全設備攜帶兇器
    竊盜罪一罪論，並加重其刑。爰審酌被告之素行、智識程度
    （國中畢業），及其犯罪之動機、目的、手段、次數、所生
    危害、及坦承犯行之犯罪後態度等一切情狀，量處如主文所
    示之刑。至螺絲起子1 支，為被告所有供本件竊盜所用之物
    ，業據被告供承在卷，雖未據扣案，惟無證據顯示業已滅失
    ，仍應依刑法第38條第1 項第2 款之規定宣告沒收。
據上論斷，應依刑事訴訟法第273 條之1 第1 項、第299 條第1
項前段，刑法第56條、第321 條第1 項第1 款、第2 款、第3 款
、第38條第1 項第2 款，判決如主文。
本案經檢察官張慶林到庭執行職務。
中　　華　　民　　國　　94　　年　　12　　月　　21　　日
                  刑事第十二庭  法　官  吳幸娥
以上正本證明與原本無異
如不服本判決應於送達後10日內向本院提出上訴狀
                                書記官　洪惠玲
中　　華　　民　　國　　94　　年　　12　　月　　21　　日
附錄本案論罪科刑法條全文：
刑法第321條
犯竊盜罪而有左列情形之一者，處六月以上五年以下有期徒刑：
一、於夜間侵入住宅或有人居住之建築物、船艦或隱匿其內而犯之者。
二、毀越門扇、牆垣或其他安全設備而犯之者。
三、攜帶兇器而犯之者。
四、結夥三人以上而犯之者。
五、乘火災、水災或其他災害之際而犯之者。
六、在車站或埠頭而犯之者。
前項之未遂犯罰之。
